---
title: "Report GapMinder"
author: "Julius Müller"
date: 06.Juni.2026
format: 
  gfm:
    output-file: README.md
execute:
  warning: false
  message: false
---

```{r}
#| label: setup
#| include: false

library(tidyverse)
library(here)
library(gapminder)

daten <- gapminder
```

## Ziel dieses Reports

Dies ist mein erster Report in RStudio, der über Quarto eingegeben und 
anschließend auf GitHub veröffentlicht wird. Es handelt sich deswegen um einen
Test, das Endprodukt soll allein zur Veranschaulichung dienen. Es geht darum 
sich mit den Möglichkeiten von sowohl RStudio, Quarto als auch Git(Hub) vertraut 
zu machen. Ich hoffe daraus weitere Vorteile für mein Studium der Politik-
wissenschaften zu erlangen und mir später mein ausgesprochenes Ziel Doktor 
zu werden, zu ermöglichen.

Im Verlauf dieses Dokuments soll anhand einer kleinen "Forschungsfrage", ein 
Report entstehen. Das Endprodukt ist nicht ernst zu nehmen.

## Die Forschungsfrage

Die nachfolgende Forschungsfrage wurde KI-generiert und soll mich dazu bringen,
ihr deskriptiv zu folgen: Wie entwickelt sich die Lebenserwartung über Zeit 
nach Kontinenten?

## Die Daten

Die Daten zur Ermittlung der Forschungsfrage kommen aus dem über RStudio 
herunterzuladenden `gapminder` Datensatz. Dieser beinhaltet die Lebenserwartung 
von `r n_distinct(daten$country)` Ländern über den Zwitraum
`r min(daten$year)` bis `r max(daten$year)`.

## Eine erste Übersicht über die Daten

```{r}
#| label: tabelle-kopf
head(daten) |> 
  knitr::kable()
```

## Wie entwickelt sich die Lebenserwartung über Zeit nach Kontinenten?

```{r}
#| label: Grafik

daten |> 
  group_by(continent, year) |> 
  summarise(lebenserwartung = mean(lifeExp)) |> 
  ggplot(aes(x = year, y = lebenserwartung, color = continent)) +
  geom_line() +
  labs(title = "Lebenserwartung über Zeit", x = "Jahr", y = "Lebenserwartung",
       color = "Kontinent") + 
  theme_minimal()
```

## Ergebnis

Auf allen Kontinenten ist ein Anstieg der Lebenserwartung festzustellen.